【裁判字號】    88,上易緝,3185
【裁判日期】    890119
【裁判案由】    毒品危害防制條例
【裁判全文】
臺灣高等法院臺中分院刑事判決                八十八年度上易緝字第三一八五號
    上訴人即被告  乙○○
右上訴人因違反毒品危害防制條例案件，不服臺灣苗栗地方法院中華民國八十七年五
月五日第一審判決（民國八十七年度訴字第一一○號，起訴案號：臺灣苗栗地方法院
檢察署民國八十六年度偵字第三五九六號），提起上訴，本院判決如左：
    主  文
原判決關於乙○○部分撤銷。
乙○○連續施用第二級毒品，累犯，免刑。
    事  實
一、乙○○曾於民國（以下同）八十三年間、八十五年間、八十六年間，三次因違反
    麻醉藥品管理條例案件，經法院分別判處有期徒刑四月、六月、七月確定，依序
    於八十四年七月四日易科罰金執行四月刑期完畢、八十六年二月十四日易科罰金
    執行六月刑期完畢。竟不知悔改，基於概括犯意，自前開判處七月刑期確定之台
    灣高等法院八十六年度上易字第三○二五號判決宣示日（即八十六年六月二十四
    日）後之八十六年八月底某日起，至八十六年十月二十日上午某時止，連續在苗
    栗縣頭份鎮○○路一二七號住處及友人林沐芳（另行審結）位於苗栗縣苗栗市○
    ○街二三巷二六號租處（起訴書僅載林沐芳住處）等地，非法吸用化學合成麻醉
    藥品安非他命（下稱安非他命）多次。嗣於八十六年十月二十日晚間九時許，在
    上開林沐芳民生街租處，為警查獲而偵知上情。
二、案經台北市政府警察局文山第一分局報請台灣苗栗地方法院檢察署檢察官偵查起
    ，嗣由本院裁定送 觀察、勒戒後，已無繼續施用毒品傾向。
    理  由
一右揭事實，業據上訴人即被告乙○○（以下稱被告）坦承不諱。且被告為警查獲
    時，所採取之尿液，經送覆驗結果，呈安非他命反應，有法務部調查局八十七年
    四月一日（八七）陸字第八七○一九五五七號檢驗通知書一紙在卷足憑，堪認被
    告之自白與事實相符，足以採信。事證明確，被告犯行洵堪認定。
二、被告行為後，毒品危害防制條例已於八十七年五月二十日公布，自同月二十二日
    起施行，以之與行為時之麻醉藥品管理條例相比較結果，以裁判時之新法即毒品
    危害防制條例之規定有利於被告，自應適用該新法。核被告所為，係犯毒品危害
    防制條例第十條第二項之施用第二級毒品罪其持有毒品之低度犯行應為較高度之
    施用毒品犯行所吸收不另論罪。其先後多次施用毒品行為犯罪構成要件相同，顯
    係基於概括之犯意為之，為連續犯以一罪論。被告有事實欄所載論罪科刑執行情
    形，有台灣高等法院檢察署刑案紀錄簡覆表灣高等法院檢察署刑案紀錄簡覆表可
    參，其受有期徒刑之執行完畢後，五年以內再犯有期徒刑以上之本罪，為累犯，
    依法加重其刑，又被告經本院依職權裁定送觀察、勒戒後，認無繼續施用毒品之
    傾向，有台灣台中看守所附設勒戒所八十八年十二月二十二日（88）中所太總字
    第一四六一號號函送之證明書一份附卷可參，應依法為免刑之判決。原審予以論
    罪科刑固非無見，惟原判決未及依修正後之毒品危害防制條例之規定為免刑之判
    決容有可議，被告上訴意旨，指摘原判決不當，為有理由，應由本院將原判決撤
    銷，而為免刑之判決。
三、公訴意旨另以：被告自八十六年二月間起，至前開事實欄所載八十六年八月間某
    日前，有非法吸用安非他命罪嫌。然按案件曾經判決確定者，應諭知免訴之判決
    ，刑事訴訟法第三百零二條第一款定有明文。又訴訟上所謂一事不再理之原則，
    關於實質上一罪或裁判上一罪，亦均有其適用，最高法院六十年臺非字第七七號
    著有判例。茲查本案被告被訴自八十六年二月間起至前案判決（八十六年六月二
    十四日止，非法吸用安非他命之犯行部分：查乙○○前曾因非法吸用安非他命行
    為，已經台灣高等法院以八十六年度上易字第三○二五號刑事案件審理，於八十
    六年六月二十四日判決確定在案，此有臺灣高等法院檢察署刑案紀錄簡覆表及上
    開刑事判決附卷可稽，而本案被告此部分被訴事實，核與該案犯罪事實，有連續
    犯裁判上一罪之關係，依照首開說明，應屬已判決確定，惟因公訴人認此部分與
    前揭有罪部分亦有連續犯之裁判上一罪關係，故爰不另為免訴之諭知。第查，被
    告乙○○另被訴自八十六年六月二十五日起至同年八月間某日前為止，亦有非法
    吸用安非他命之罪嫌。惟查，被告於本院審理時僅坦承有於前揭事實欄所指時日
    吸用安非他命，其餘時日則堅詞否認有吸用犯行，而被告為警查獲時所採尿液經
    檢出有安非他命反應，僅足證明被告於前揭事實欄所指時日有吸用安非他命之犯
    行，難遽謂被告於上開公訴意旨所指其餘時日亦有吸用之行為，此外本院復查無
    其他積極證據足資證明被告此部分之犯行，惟因公訴人認此部分與被告前揭有罪
    部分，仍有連續犯之裁判上一罪關係，是亦不另為無罪之諭知，附此敘明。又被
    告經本院合法傳喚無正當理由不到庭，不待其陳述，逕行判決。
四、據上論斷，應依刑事訴訟法第三百六十九條第一項前段、第三百六十四條、第二
    百九十九條第一項但書，第三百七十一條，毒品危害防制條例第十條第二項、第
    二十條第二項、第三十五條第三款、刑法第十一條前段、第二條第一項前段、第
    五十六條、第四十七條，判決如主文。
本案經檢察官甲○○到庭執行職務。
中      華      民      國    八十九     年      一       月    十九    日
                                  臺灣高等法院臺中分院刑事第十庭
                                        審判長法  官  黃  永  泉
                                              法  官  蕭  廣  政
                                              法  官  蔡  名  曜
右正本證明與原本無異。
不得上訴
                                              書記官    錫  彬
中      華      民      國    八十九     年      一       月    二十    日
                                                                        Ｑ


司法院資訊處製作；財團法人民間司法改革基金會備份。
